臺灣桃園地方法院刑事判決　　　　　　　 96年度易字第177號
公　訴　人　臺灣桃園地方法院檢察署檢察官
被　　　告　甲○○
　　　　　　　　　　（另案現於臺灣新竹監獄執行中）
上列被告因竊盜案件，經檢察官提起公訴（95年度偵字第1089號
），嗣經本院裁定改依簡式審判程序，並由受命法官獨任進行審
判程序，判決如下︰
    主  文
甲○○攜帶兇器竊盜，累犯，處有期徒刑捌月。
扣案之剪刀柄壹支沒收。
    事  實
一、甲○○前於民國83年間因違反肅清煙毒條例及麻醉藥品管理
    條例案件，經臺灣板橋地方法院分別判處應執行有期徒刑3
    年6 月及7 月確定，2 罪合併執行至85年6 月15日假釋出監
    。又於85年間因違反肅清煙毒條例案件，經本院判處有期徒
    刑3 年6 月確定，上開假釋嗣經撤銷應執行殘刑1 年10月8
    日，併與前揭本院判處之有期徒刑3 年6 月合併執行至90年
    9 月27日縮刑假釋期滿執行完畢，猶不知警惕。又基於意圖
　　為自己不法所有之犯意，於95年6 月11日下午1 時許，攜帶
    其所有客觀上可供兇器使用之剪刀柄1 支，至桃園縣龜山鄉
    ○○路266 號旁，持該剪刀柄打開乙○○所管領使用停放該
    處之車牌號碼U7-6773 號自小貨車車門並破壞電門鎖發動引
    擎（毀損部分未據告訴、起訴）之方式，竊取該車得手，並
    供己代步之用。嗣於同年月15日上午10時30分許，甲○○將
    上開竊得之自小貨車交由友人李惠誠（另由檢察官聲請簡易
    判決處刑）駕駛，甲○○乘坐副駕駛座，駛至桃園縣桃園市
    ○○路、同德五街口，為警當場查獲，並在該自小貨車內起
    出甲○○所有供其竊取該車所用之剪刀柄1 支，而查悉上情
    。
二、案經桃園縣政府警察局桃園分局報告臺灣桃園地方法院檢察
    署檢察官偵查起訴。
    理  由
一、按刑事訴訟法第273 條之1 第1 項規定除被告所犯為死刑、
    無期徒刑、最輕本刑為3 年以上有期徒刑之罪、或高等法院
    管轄第一審案件者外，於審判期日前之程序進行中，被告先
    就被訴事實為有罪之陳述時，審判長得告知被告簡式審判程
    序之旨，並聽取當事人、代理人、辯護人及輔佐人之意見後
    ，裁定進行簡式審判程序。經查，本件被告陳隆全被訴竊盜
    一案，為前開不得進行簡式審判程序以外之案件，且被告於
    本院行準備程序時就被訴事實為有罪之陳述，本院告知被告
    簡式審判程序之旨，並聽取被告之意見後，爰依刑事訴訟法
    第273 條之1 第1 項之規定，當庭裁定改依簡式審判程序並
    由受命法官獨任進行審判程序審判之，合先敘明。
二、前揭事實，業據被告陳隆全迭於警詢、偵查及本院審理時坦
    認不諱（見偵字第13870 號卷第15至17頁、第62頁、本院96
    年3 月9 日準備程序筆錄第2 頁），核與證人乙○○、李惠
    誠分別於警詢及偵查時證述之情節相符（見偵字第13870 號
    卷第18至22頁、第62頁反面），並有贓物認領保管單、車輛
    竊盜、車牌失竊資料個別查詢報表- 查詢車輛認可資料、桃
    園縣政府警察局桃園分局扣押筆錄、扣押物品目錄表各1 份
    、現場查獲照片5 幀附卷及被告甲○○所持以竊取上開自小
    貨車所用之剪刀柄1 支扣案可佐，堪認被告自白與事實相符
    ，自堪採為有罪判決之依據。綜上所述，本件事證明確，被
    告犯行已堪認定，應依法論科。
三、按被告於行竊時所攜帶之剪刀柄，屬鐵製材質，型尖而質硬
    ，有卷附照片可參，客觀上足以對人之生命、身體構成威脅
    ，屬兇器至明。核被告甲○○所為，係犯刑法第321 條第1
    項第3 款之攜帶兇器竊盜罪。按被告行為後，刑法業於94年
    2 月2 日修正公布，並於95年7 月1 日施行，而新修正刑法
    第47條第1 項關於累犯加重規定「受徒刑之執行完畢，或一
    部之執行而赦免後，5 年以內故意再犯有期徒刑以上之罪者
    ，為累犯，加重本刑至2 分之1 。」，對新法施行前，故意
    再犯有期徒刑以上之罪，構成累犯之加重規定，新舊法並無
    不同，依新修正刑法第2 條第1 項前段規定，應適用修正前
    刑法第47條規定。查被告前於83年間因違反肅清煙毒條例及
    麻醉藥品管理條例案件，經臺灣板橋地方法院分別判處應執
    行有期徒刑3 年6 月及7 月確定，2 罪合併執行至85年6 月
    15日假釋出監。又於85年間因違反肅清煙毒條例案件，經本
    院判處有期徒刑3 年6 月確定，上開假釋嗣經撤銷應執行殘
    刑1 年10月8 日，併與前揭本院判處之有期徒刑3 年6 月合
    併執行至90年9 月27日縮刑假釋期滿執行完畢等節，有卷附
    臺灣高等法院被告前案紀錄表可按，其於有期徒刑執行完畢
    後，5 年以內故意再犯本件有期徒刑以上之罪，為累犯，應
    依修正前刑法第47條規定加重其刑。爰審酌被告犯罪之動機
    、目的、手段、所生危害，暨其品行、生活狀況、智識程度
    、犯罪後坦承犯行之態度等一切情狀，量處如主文所示之刑
    。
四、扣案之剪刀柄1 支，係供被告犯本件竊盜犯行所用之物，並
    屬被告所有，業據被告供陳在卷，應依刑法第38條第1 項第
    2 款規定併予宣告沒收（按刑法第38條雖亦修正，但該條第
    1 項第2 款並未修正。至於第3 項將第1 項第2 款得沒收之
    物，由屬於「犯人」為限，修正為屬於「犯罪行為人」為限
    ，僅屬用語之明確化，含義仍屬相同，故無因法律變更而比
    較新舊法之問題，附此敘明）。
據上論斷，應依刑事訴訟法第273 條之1 第1 項、第299 第1 項
前段，修正後刑法第2 條第1 項前段、第38條第1 項第2 款，刑
法第321 條第1 項第3 款、修正前刑法第47條，判決如主文。
本案經檢察官蔡宜均到庭執行職務。
中　　華　　民　　國　　96　　年　　3 　　月　　23　　日
　　　　　　　　　刑事第七庭法　官  林惠霞
以上正本證明與原本無異。
如不服本判決，應於收受送達後10日內向本院提出上訴書狀。
                            書記官  陳恩如
中　　華　　民　　國　　96　　年　　3 　　月　　23　　日
附錄本案論罪科刑法條：
刑法第321條第1項第3款：
犯竊盜罪而有左列情形之一者，處6 月以上、5 年以下有期徒刑
：
三  攜帶兇器而犯之者。
